# 陈版及各位老师：关于房地产企业营销设施（样板房）会计核算

提问人：KGD789 时间：2018-06-14 17:32:30
关于房地产企业营销设施费用（样板房）会计核算 存货会计准则：存货成本是能归属于存货达到目前场所和状态的所有支出。 临时性营销设施显然不属于存货（可售房）的必要成本，建不建营销设施，与房屋成本没有什么关系。 近日看《企业产品成本核算制度（试行）》讲解（财政部会计司编）第98-99页：开发间接费包括（ 1 ）工程管理费......；（ 2 ）营销设施建造费。主要包括广告设施及发布费、销售环节改造费（会所、销售区域销售期间的现场设计、工程、装饰费）、临时销售通道的工程费用、售楼处装修装饰费、样板间费用等。 财政部认可将营销设施、甚至广告设施及发布费都计入开发成本，如果按存货准则，这些费用是不应计入存货的啊。 两个文件矛盾，大家是如何处理的。

回答人：chenyiwei
营销设施（临时售楼处的建造和装修支出、样板房装修）不属于使交付购房者的开发产品达到合同约定的可交付状态所必需、合理的支出，更多地是与企业的营销活动相关，故不应计入项目开发成本。可以将相关支出计入固定资产或长期待摊费用，在预计开盘销售期间摊销，摊销金额计入销售费用。 《企业产品成本核算制度》存在一些与企业会计准则的基本原则相冲突的地方，对此问题可能需要财政部进一步明确相关规定的适用。